# Ata da reunião do grupo - Semana 7
**“Fórum de ”**\
**Repositório do projeto:** https://github.com/alescrocaro/forum-botanica

**Gerente:** Caio \
**Garantia de qualidade:** Alexandre \
**Tomador da ata:** Carlos \
**Apresentador:** Leonardo

## Ações - Reunião 1
**Data e local:** 10 de maio de 2022, sala E101\
**Início:** 14h00 \
**Término:** 15h30 \
**Presentes:** Caio, Carlos, Leonardo\
**Faltantes:** Alexandre

- Iniciamos a escrever o documento de Implementação 1
- Leonardo terminou a criação da página de criação do post

## Ações - Reunião 2
**Data e local:** 12 de maio de 2022, Discord\
**Início:** 16h30 \
**Término:** 17h30 \
**Presentes:** Alexandre, Carlos\
**Faltantes:** Caio, Leonardo

- Alexandre, Carlos e Leonardo trabalharam no documento da Implementação 1 e acrescentaram mudanças
- Caio fez mudanças no estilo das páginas

## Ações - Reunião 3
**Data e local:** 13 de maio de 2022, sala E101\
**Início:** 15h50 \
**Término:** 17h30 \
**Presentes:** Alexandre, Caio, Carlos, Leonardo\
**Faltantes:**

- Apresentamos os resultados da primeira sprint para a disciplina de Projeto Integrador, com as páginas de:
  - Criação de post;
  - Listagem de posts;
  - Página do post.
 - Lançamento da primeira release no GitHub
 - Entrega do documento da Implementação 1
 - Definição das histórias de usuário para a nova sprint
 - Criação das tarefas das histórias de usuário para a nova sprint
