# Ata da reunião do grupo - Semana 6
**“Fórum de ”**\
**Repositório do projeto:** https://github.com/alescrocaro/forum-botanica

**Gerente:** Caio \
**Garantia de qualidade:** Alexandre \
**Tomador da ata:** Carlos \
**Apresentador:** Leonardo

## Ações - Reunião 1
**Data e local:** 03 de maio de 2022, sala E101\
**Início:** 14h10 \
**Término:** 15h30 \
**Presentes:** Alexandre, Carlos, Leonardo\
**Faltantes:** Caio

- Alexandre configurou as rotas do frontend
- Carlos iniciou o layout da página de dashboard com auxílio de Alexandre e Leonardo
