# Ata da reunião do grupo - Semana 10
**“Fórum invasores”**\
**Repositório do projeto:** https://github.com/alescrocaro/forum-botanica

**Gerente:** Alexandre \
**Garantia de qualidade:** Carlos \
**Tomador da ata:** Leonardo  \
**Apresentador:** Caio

## Ações - Reunião 1
**Data e local:** 29 de maio de 2022, sala E101\
**Início:** 13h50 \
**Término:** 15h30 \
**Presentes:** Alexandre, Carlos,Leonardo, Caio


Os Seperaram melhos as histórias em issue

## Ações - Reunião 2
**Data e local:** 3 de junho de 2022, sala E101\
**Início:** 13h50 \
**Término:** 15h30 \
**Presentes:** Alexandre, Carlos,Leonardo, Carlos


Os integrantes se juntaram para terminar as issues
