# Ata da reunião do grupo - Semana 11
**“Fórum de ”**\
**Repositório do projeto:** https://github.com/alescrocaro/forum-botanica

**Gerente:** Alexandre \
**Garantia de qualidade:** Carlos \
**Tomador da ata:** Leonardo  \
**Apresentador:** Caio

## Ações - Reunião 1
**Data e local:** 7 de junho de 2022, sala E101\
**Início:** 13:50 \
**Término:** 15:30 \
**Presentes:** Alexandre, Carlos,Leonardo
**Faltantes:** Nome

Leonardo: Terminei a issue de criação da rota de autenticação
Carlos: Fez o teste e aprovou a issues
alexandre: terminou o layout das páginas do usuário
carlos: terminou de implementar a filtragem por geolocalização


## Ações - Reunião 2
**Data e local:** 10 de junho de 2022, sala E101\
**Início:** 13h50 \
**Término:** 15h30 \
**Presentes:** Alexandre, Carlos,Leonardo
**Faltantes:** Nome

foi criada issue novas nesse econtro e discutidade pelos membros

Filtragem de posts #102
Alterar ordem dos comentários da postagem #104
Paginação de listagem de posts #101
Alterações no sistema do mapa #100
Responsividade de páginas #99
Mudar obrigatoriedade de inputs da criação de postagem #98
Reestilizar página de criação de post #97
