# Ata da reunião do grupo - Semana 11
**“Fórum de ”**\
**Repositório do projeto:** https://github.com/alescrocaro/forum-botanica

**Gerente:** Alexandre \
**Garantia de qualidade:** Carlos \
**Tomador da ata:** Leonardo  \
**Apresentador:** Caio

## Ações - Reunião 1
**Data e local:** 13 de junho de 2022, sala E101\
**Início:** 13:50 \
**Término:** 15:30 \
**Presentes:** Alexandre, Carlos,Leonardo, caio
**faltante:**

Essa semana só tivemos essa reunião onde ficamos de usar essa aula para finalizar a issue de integração de usuário no sistema, todos participaram dessa integração.



